【裁判字號】    89,易,995
【裁判日期】    890623
【裁判案由】    竊盜
【裁判全文】
臺灣臺北地方法院刑事判決                          八十九年度易字第九九五號
    公  訴  人  臺灣臺北地方法院檢察署檢察官
    被      告  甲○○
右列被告因竊盜案件，經檢察官提起公訴 (八十九年度偵字第七０三八號），本院判
決如左：
    主  文
甲○○於夜間侵入住宅竊盜，處有期徒刑柒月，緩刑伍年，緩刑期內付保護管束。
    事  實
一、甲○○曾於民國（下同）七十一年和七十二年與七十四年及七十六年間分別犯有
    竊盜罪和麻醉藥品管理條例罪前科，所犯最後一次麻醉藥品管理條例罪，經台灣
    士林地方法院於七十六年三月六日以七十六年易字第二五七號判處有期徒刑五月
    ，如易科罰金以三十元折算一日，嗣經確定，而於七十六年四月二十九日易科罰
    金執行完畢（再犯本罪，不構成累犯）；詎其竟不知惕勵，因失業且須負擔家計
    ，供養妻小，於八十九年三月三十一日凌晨三時許夜間，途經台北市○○區○○
    路一八五巷十七號大樓樓梯間無門禁之處，竟萌貪念，意圖為自己不法之所有，
    ，乃進入樓梯間搭乘電梯上七樓，再走樓梯至頂樓後，又見該大樓七樓乙○○所
    居住之住宅未裝設鐵窗，乃沿第四台電線向下攀爬，自乙○○住處陽台侵入乙○
    ○住處七樓之住宅無人就寢之臥室內，竊取乙○○管領持有中之面額新台幣（下
    同）五百元禮券五張、行動電話二部（含充電器一個）、相機一部、攝影機一部
    （含充電器一個）、語言翻譯機一部、玉珮一枚、金項鍊一條、金戒指三只（起
    訴書誤載為一只）、珍珠戒指二只、銀戒指一只、現金二千五百五十六元（包括
    零錢九百五十六元、置於信封袋內之一千二百元及置於乙○○之妻皮包內之四百
    元，共二千五百五十六元，起訴書誤載為一千一百五十六元）、美金一百元、公
    益彩券一張（起訴書漏載）等財物，得手後自該住宅大門逕自離去。嗣於同日凌
    晨四時二十分許，甲○○攜帶上開甫竊得之財物，行經台北市○○路、撫遠街口
    時，為警攔撿盤查查獲。
二、案經台北市政府警察局松山分局報請台灣台北地方法院檢察署檢察官偵查起訴。
    理  由
一、右揭事實，業據被告甲○○迭於警訊和偵查中與本院調查及審理時坦承不諱，核
    與被害人乙○○於警訊和偵查中及本院調查時指述失竊之情節相符，且有失竊報
    告和贓物認領保管收據各一紙及失竊物品照片二幀各在卷可稽，足徵被告之自白
    確與事實相符。本件事證明確，被告犯行洵堪認定。
二、按刑法上所謂夜間，為日出前日沒後，此徵之刑事訴訟法第一百四十六條第四項
    規定，至為明顯，最高法院二十九年滬上字第六三號判例可資參照。被告於八十
    九年三月三十一日凌晨三時許，侵入被害人上開住宅內行竊，核其所為係犯刑法
    第三百二十一條第一項第一款之於夜間侵入住宅竊盜罪。爰審酌被告正值青年，
    甫自保全公司失業，不知循合法途徑賺取正當財物，犯罪對被害人所生損害及居
    家安全感受影響，犯罪所得財物多已返還被害人，犯後尚能坦承犯行態度良好，
    顯有悔意，及公訴人具體求刑有期徒刑七月亦屬適當等一切情狀，量處如主文所
    示之刑。又查被告雖前於七十一年間因竊盜案件，於七十二年、七十四年、七十
    六年間因違反麻醉藥品管理條例案件，受有期徒刑以上刑之宣告，惟執行完畢後
    ，五年以內未曾受有期徒刑以上刑之宣告，有台灣高等法院檢察署刑案紀錄簡覆
    表一份附卷可稽；被告再犯本案距前次犯罪已逾十餘年，其一時失慮而罹刑典，
    經此偵審程序及科刑之教訓，應知所警惕，當無再犯之虞，且被告之妻為泰國籍
    ，居留事由係依親─依夫，有被告庭呈之中華民國外僑居留證影本一紙附卷足憑
    ，則其妻在台灣無法工作謀生，被告復陳稱尚有六歲稚子待扶養，倘被告入監服
    刑，其妻、子生活恐將陷於困境，而被害人乙○○於本院調查時亦表示願意原諒
    被告等語在卷（見本院八十九年五月十九日調查筆錄）；本院綜核各情認前開宣
    告之刑，以暫不執行為適當，爰併予宣告緩刑五年，以啟自新。惟被告僅因缺錢
    花用，即為本件犯行，不思以正當之途逕靠自己之勞力養家活口，且於七十一年
    、七十四年間所犯者與本件均係竊盜罪，為使其有正確之法律觀念，並提供必要
    之協助及督促，依其所犯情節認有加以追蹤觀護之必要，爰併依法宣告緩刑期內
    付保護管束，俾由觀護人予以適當之督促，發揮附條件緩刑制度之立意，以觀後
    效。
據上論斷，應依刑事訴訟法第二百九十九條第一項前段，刑法第三百二十一條第一項
第一款、第七十四條第二款、第九十三條第一項，判決如主文。
本案經檢察官朱子慶到庭執行職務。
中      華      民      國    八十九    年      六      月    二十三    日
                                    臺灣臺北地方法院刑事第七庭
                                        審判長法  官  陳  坤  地
                                              法  官  范  仁  勳
                                              法  官  蕭  清  清
右正本證明與原本無異
如不服本判決應於送達後十日內向本院提出上訴狀
                  書記官  廖  穎  穗
中      華      民      國    八十九    年      六      月    二十八    日
附錄本案論罪科刑法條全文：
刑法第三百二十一條第一項
犯竊盜罪而有左列情形之一者，處六月以上、五年以下有期徒刑：
  一  於夜間侵入住宅或有人居住之建築物、船艦或隱匿其內而犯之者。
  二  毀越門扇、牆垣或其他安全設備而犯之者。
  三  攜帶兇器而犯之者。
  四  結夥三人以上而犯之者。
  五  乘火災、水災或其他災害之際而犯之者。
  六  在車站或埠頭而犯之者。


司法院資訊處製作；財團法人民間司法改革基金會備份。
